【裁判字號】    99,聲,2018
【裁判日期】    991006
【裁判案由】    聲請具保停止羈押
【裁判全文】
臺灣高雄地方法院刑事裁定              99年度聲字第2018號
公  訴  人  臺灣高雄地方法院檢察署檢察官
被      告  甲○○
選任辯護人  陳惠美律師
上列被告因違反毒品危害防制條例等案件，聲請具保停止羈押，
本院裁定如下：
    主  文
聲請駁回。
    理  由
一、聲請人即被告甲○○及其辯護人聲請意旨略以：本案用以走
    私之漁船係同案被告陳興雄所有，而被告甲○○並不認識同
    案被告陳興雄或其子陳啟峰，其間亦未與同案被告陳興雄有
    任何聯繫，且被告甲○○係從事菜販生意，與漁船、漁工等
    均未有管道可接觸，自無利用漁船等方式偷渡而逃亡之可能
    性。另本案已就相關證人交互詰問完畢，被告甲○○是否仍
    有繼續羈押必要性，實堪斟酌。又被告甲○○患有遺傳性心
    臟疾病，目前羈押在看守所僅能每週就診拿藥一次，對其病
    情僅能緩解，難以有效治療及控制。被告甲○○之母罹患精
    神官能性憂鬱症，身體狀況每況愈下，需適度休息，而被告
    甲○○之嫂甫生產，不適從事搬運重物及過度操勞，被告家
    中因而缺乏人手可幫忙，被告甲○○已有服刑之心理準備，
    請准予具保停止羈押，讓被告甲○○得以在入監服刑之前先
    協助家人處理菜販生意等語。
二、按被告及得為其輔佐人之人或辯護人，得隨時具保，向法院
    聲請停止羈押，刑事訴訟法第110 條第1 項定有明文。次按
    為確保刑事偵查、審判程序之完成，及刑事執行之保全，刑
    事被告經法官訊問後，認為犯罪嫌疑重大，有刑事訴訟法10
    1 條第1 項所定之情形之一，非予羈押顯難進行追訴、審判
    者，得羈押之，刑事訴訟法第101 條第1 項亦可資參照。而
    羈押乃確定判決前之拘禁處分，與有罪判決後之徒刑執行固
    有不同，但在法律所定要件下，仍得羈押被告，以保全證據
    、確保刑罰權之執行、或俾免危險繼續擴大發生，藉以維護
    社會秩序。關於羈押與否之審查，其目的僅在判斷有無實施
    羈押強制處分之必要，並非認定被告有無犯罪之實體審判程
    序，故關於羈押之要件，無須經嚴格之證明，而以經釋明得
    以自由證明為已足，至於被告是否成立犯罪，乃本案實體上
    應予判斷之問題，執行羈押後有無繼續之必要，仍許由法院
    斟酌訴訟進行程度及其他一切情事而為認定。
三、經查：
(一)被告甲○○前因違反毒品危害防制條例等案件，經本院訊問
    後，認其涉犯毒品危害防制條例第4 條第3 項運輸第三級毒
    品罪，嫌疑重大，所涉犯為最輕本刑為5 年以上有期徒刑之
    罪，且有逃亡之虞，非予羈押，顯難進行審判，有羈押必要
    ，爰依刑事訴訟法第101 條第1 項第1 款、第3 款規定，於
    民國99年4 月23日裁定執行羈押。嗣本於同一事由及必要性
    ，於99年7 月19日裁定自99年7 月23日起延長羈押2 個月。
(二)本案經審理，陸續對於證人奧森、蘇文俊、曾國彥、吳東原
    、謝佳河、證人即同案被告高志誠、張世明、陳興雄、白志
    偉及被告甲○○進行交互詰問完畢，參酌彼等於本院審理中
    之證詞、卷內多名證人及共同被告於法務部調查局人員調查
    時、臺灣高雄地方法院檢察署（下稱高雄地檢署）檢察官偵
    訊時之陳述、監聽譯文、查獲現場蒐證光碟及照片等資料，
    暨扣案愷他命等物證，認被告甲○○涉犯運輸第三級毒品罪
    ，確屬罪嫌重大，其所涉犯為最輕本刑為5 年以上有期徒刑
    之罪。而同案被告張世明於偵訊中自承：因伊大陸的工廠遭
    查封，伊需繳完稅金始能回臺，伊是偷渡回來臺灣等語（見
    高雄地檢署99年度偵緝字第860 號卷第23頁），堪認同案被
    告張世明前有偷渡之紀錄。且被告甲○○及同案被告高志誠
    均自承前曾前往大陸地區，由其等所稱綽號「阿志」之人接
    應後，進行本件運輸愷他命之犯行；同案被告白志偉於接受
    調查時供稱：甲○○是透過伊才認識張世明。張世明叫伊過
    去大陸洽談有關檢驗這次要交付愷他命之品質與交付愷他命
    之事，伊不想去，就叫甲○○前往大陸珠海聯絡綽號「阿志
    」之人，並檢驗「阿志」的愷他命品質等語（見高雄地檢署
    99年度偵字第2786號卷第196 頁），足認被告甲○○在大陸
    地區尚有接應之人。又本件未到案之「阿志」係臺灣人士，
    並非大陸人士乙節，業據被告甲○○及同案被告高志誠供述
    在卷；且依被告甲○○及同案被告張世明、高志誠、白志偉
    、陳興雄於偵、審中供述內容觀之，該名綽號「阿志」之人
    既能透過同案被告白志偉、張世明尋得走私毒品之管道亦即
    同案被告陳興雄、陳啟峰可輕易支配之漁船，自可合理推論
    被告甲○○如具保在外，有較高之可能性再度與「阿志」或
    其他得以支配漁船之人間取得聯繫。參以臺灣地區四面環海
    ，雖有相關軍警單位把關，然或因人力不足、地理環境等因
    素，犯罪嫌疑人偷渡出境之情事仍時有所聞，是被告甲○○
    仍有利用上開機會與人脈潛逃出境、出海之可能性。另考量
    運輸第三級毒品罪之罪質甚重，本件扣案之第三級毒品愷他
    命數量多達806.024 公斤，且本案尚有其他書證待調查，為
    保全被告甲○○得以進行審判程序，本院認仍有羈押之必要
    性，不能以具保替代。是被告甲○○及其辯護人辯稱：被告
    甲○○並無逃亡可能性，請求以具保代替羈押云云，尚難採
    認。
(三)至被告甲○○之個人、家庭等因素，並非本院准否具保停止
    羈押之應行審酌事項。而被告甲○○罹患遺傳性心臟疾病乙
    節，固於本院審理中提出相關診斷證明書為據。惟本院前已
    函請臺灣高雄看守所留意其身體狀況或改善其生活環境，而
    該所亦已每日提供熱水供被告甲○○盥洗，並安排其定期接
    受心臟科門診追蹤，經心臟科醫師診查後，認被告甲○○生
    命跡象穩定，能自理生活，服藥控制穩定等情，有該所99年
    6 月14日高所衛字第0999001454號函及所附被告甲○○就診
    紀錄1 份在卷可稽（見本院99年度訴字第587 號卷《下稱訴
    字卷》卷二第204 至207 頁），且被告甲○○於99年6 月11
    日本院審理中亦表示以熱水盥洗後較不會頭暈等語（見訴字
    卷二第159 頁），另於99年7 月16日本院審理中陳稱：現天
    氣熱，伊沒有要求看守所提供熱水，洗澡時心臟不會不舒服
    等語（見訴字卷三第74頁），堪認被告甲○○在押期間，已
    有獲得妥當之醫療照護，是被告甲○○及其辯護人執此為據
    ，仍難採認。此外，復查無被告甲○○有刑事訴訟法第114
    條所定應准予具保之事由。是本件被告甲○○及其辯護人聲
    請撤銷羈押或具保停止羈押，自難准許，應予駁回。
四、爰依刑事訴訟法第220 條，裁定如主文。
中    華    民    國    99    年    10    月    6     日
                  刑事第十七庭  審判長法  官  陳建和
                                      法  官  余銘軒
                                      法  官  毛妍懿
以上正本證明與原本無異。
如不服本裁定，應於收受送達後5 日內向本院提出抗告狀。
中    華    民    國    99    年    10    月    11    日
                                      書記官  林晏光

司法院資訊處製作；財團法人民間司法改革基金會備份。
